# 请教陈版主其他权益工具利率变动的合并抵消问题

提问人：cpa 小杰 时间：2016-08-30 20:57:49
请教陈版主一个问题，万分感谢，一定要回复啊！ A公司以美元为记账本位币， 1 月 1 号将 100 万美元以优先股形式注入B公司，B公司记账本位币为港币，A公司作为可供出售金融资产，B公司作为其他权益工具。 1 月 1 日 1 美元兑6.6人民币 12 月 31 日 1 美元兑6.8人民币， 1 月 1 日 1 港币兑0.8人民币 12 月 31 日 1 港币兑0.9人民币 1 月 1 日 1 美元兑7.8港币 12 月 31 日 1 美元兑7.9港币，请问A.B公司怎么账务处理？

回答人：chenyiwei
1 、A公司的本位币为美元，因为投出的是 100 万美元且作为可供出售金融资产核算，假设后续按成本计量，不考虑公允价值变动，则该项投资的账面价值保持不变。 2 、B公司接受 100 万美元投资，在确定属于权益工具的前提下，其账面价值保持不变，不确认公允价值变动或汇兑损益影响。 3 、C公司合并报表层面：将A个别报表层面的可供出售金融资产按期末汇率折算到人民币金额，在这一过程中产生外币折算差额；将B的权益按历史汇率折算到人民币金额，将A的资产和B的权益相抵销，差额在合并报表层面作为外币报表折算差额。